最高法院刑事判決　　　　　　　九十四年度台上字第八六二號
　　上　訴　人　甲○○
　　　　　　　　　　　　弄12.
上列上訴人因違反槍砲彈藥刀械管制條例案件，不服台灣高等法
院中華民國九十三年十一月三十日第二審判決（九十三年度上訴
字第三０八一號，起訴案號：台灣板橋地方法院檢察署九十二年
度核退偵字第三號），提起上訴，本院判決如下：
    主  文
上訴駁回。
    理  由
按刑事訴訟法第三百七十七條規定，上訴於第三審法院，非以判
決違背法令為理由，不得為之。是提起第三審上訴，應以原判決
違背法令為理由，係屬法定要件。如果上訴理由狀並未依據卷內
訴訟資料，具體指摘原判決不適用何種法則或如何適用不當，或
所指摘原判決違法情事，顯與法律規定得為第三審上訴理由之違
法情形，不相適合時，均應認其上訴為違背法律上之程式，予以
駁回。本件原判決綜合調查證據之結果，認上訴人甲○○一行為
犯有槍砲彈藥刀械管制條例第十一條第四項未經許可，持有可發
射子彈具有殺傷力之改造手槍罪及同條例第十二條第四項未經許
可，持有子彈罪二罪名之事實，因認第一審判決，依想像競合犯
關係，從一重之前罪處斷，量處有期徒刑貳年，併科罰金新台幣
（下同）壹拾萬元，罰金部分並諭知易服勞役之折算標準，扣案
之改造玩具手槍貳枝（槍支管制編號0000000000、0
000000000）均沒收，為無不合，予以維持，駁回上訴
人在第二審之上訴，已詳認定犯罪事實之依據及憑以認定之理
由，從形式上觀察，原判決並無違背法令情形。按事實之認定及
證據之取捨，乃屬事實審法院之職權，合法調查所得之證據，何
者為可採，事實審法院本得參酌其他相關證據為自由之判斷，苟
無違反經驗法則或論理法則，自難指為違法。原判決依憑上訴人
於警詢及偵審時之自白，如原判決理由一、二所列各項證據，與
其他調查證據取捨之結果，認定上訴人確有本件犯行，經核其證
據之取捨及證明力之判斷於法均無不合。上訴意旨仍執陳詞，謂
警方入屋搜索時，並未依法出示搜索票，原審僅依搜索票有上訴
人簽名，逕認搜索程序合法，顯有未洽。又上訴人不知系爭槍枝
業經他人改造之情況下，自模型槍專賣店購入置於家中酒櫃明顯
處供觀賞，並於警方進屋搜索時主動將槍、彈交出，上訴人委無
非法持有之主觀犯意。況槍管口徑與子彈不符，經上訴人試射後
亦無法擊發，系爭槍枝應無殺傷力等語，係就原審已詳為調查論
斷與說明之事項，再事爭執，殊非適法之第三審上訴理由。又量
刑之輕重，係屬事實審法院得依職權自由裁量之事項，苟已斟酌
刑法第五十七條各款所列情狀，而未逾越法定刑度，不得遽指為
違法。又判決理由是否完備，應就判決之整體觀察為綜合考量，
不可擷取其中片段，遽予評斷。本件原判決就上訴人犯罪之動機
、手段、目的及犯罪情節之輕重，已分別在事實欄明白認定，及
於理由欄詳加論斷，最後明審酌其素行、持有之時間、智識程
度、犯罪情節之輕重及犯後態度等情狀，在法定刑範圍內，從輕
量處有期徒刑貳年，且依上訴人所犯觀察，在客觀上難以引起一
般人同情，原判決未援用刑法第五十九條酌減其刑，核無濫用量
刑權限或調查未盡之違法，上訴意旨謂其犯罪情節輕微，原判決
量刑輕重失據云云，亦非適法之第三審上訴理由。此外，上訴人
徒憑己意，對原審採證認事量刑職權之適法行使及原判決理由已
詳為論斷之事項，任意爭辯，顯與法定上訴第三審之形式要件不
符，其上訴違背法律上之程式，應予駁回。又本院為法律審，且
本件係從程序上駁回上訴，上訴人請求傳訊員警李明華，並提出
網路下載之玩具手槍資料影本壹紙，主張其誤購違法槍、彈，請
求減輕其刑及諭知緩刑云云，無從調查審酌，附為明。
據上論結，應依刑事訴訟法第三百九十五條前段，判決如主文。
中　　華　　民　　國　九十四　年　　二　　月　二十四　日
                      最高法院刑事第四庭
                          審判長法官  謝　家　鶴
                                法官  洪　文　章
                                法官  花　滿　堂
                                法官  陳　世　淙
                                法官  洪　佳　濱
      本件正本證明與原本無異
                                      書  記  官
中　　華　　民　　國　九十四　年　　三　　月　 十一 　日
                                                      Ｑ
